【裁判字號】    99,中簡上,112
【裁判日期】    990407
【裁判案由】    詐欺
【裁判全文】
臺灣臺中地方法院刑事判決           99年度中簡上字第112號
上  訴  人
即  被  告  乙○○
上上訴人因詐欺案件，不服臺灣臺中地方法院臺中簡易庭98年度
中簡字第3952號中華民國98年12月21日第一審簡易判決（聲請案
號：臺灣臺中地方法院檢察署98年度偵字第24864 號），提起上
訴，本院管轄第二審合議庭判決如下：
    主    文
上訴駁回。
乙○○緩刑貳年。
    犯罪事實及理由
一、本案經本院審理結果，認第一審簡易判決認事用法及量刑均
    無不當，應予維持，並引用第一審判決書記載之事實、證據
    及理由（詳附件），及增引告訴人甲○○於本院之陳述及臺
    灣高等法院被告前案紀錄表為證據。
二、上訴意旨略以：願賠償告訴人新臺幣5 萬元，請求從輕量刑
    等語。
三、按刑罰之量定，固屬法院自由裁量之職權行使，但仍應審酌
    刑法第57條所列各款事由及一切情狀，為酌量輕重之標準，
    並非漫無限制；在同一犯罪事實與情節，如別無其他加重或
    減輕之原因，下級審法院量定之刑，亦無過重或失輕之不當
    情形，則上級審法院對下級審法院之職權行使，原則上應予
    尊重，有最高法院85年台上字第2446號判決意旨可資參照。
    次按刑法第339條第1項詐欺罪之法定本刑為5 年以下有期徒
    刑、拘役或科或併科1000元以下罰金。原審審酌被告僅係幫
    助犯，並非詐欺集團成員，及被害人損失之金額，被告尚未
    賠償被害人之損害等一切情狀，而於法定刑度內量處被告有
    期徒刑3 月，並諭知易科罰金之折算標準，其認事用法及量
    刑，均無何違法失當之處，本件被告上訴請求更為適當之刑
    ，並無理由，應予駁回。
四、被告未曾因故意犯罪受有期徒刑以上刑之宣告，有臺灣高等
    法院被告前案紀錄表在卷可參，被告因一時失慮，致罹刑章
    ，於本院審理時坦承犯行深表悔悟，並於本院審理時當庭給
    付告訴人林秋秋5 萬元，告訴人並當庭表示願給被告自新之
    機會，其經此偵審及論罪科刑之教訓，當知警惕，應無再犯
    之虞，本院認所宣告之刑，以暫不執行為適當，併予宣告緩
    刑2年，以勵自新。
五、依刑事訴訟法第455條之1第1項、第3項、第373條、第368條
    ，刑法第74條第1項第1款，判決如主文。
本案經檢察官丙○○到庭執行職務。
中    華    民    國    99    年    4     月    7     日
                  刑事第九庭  審判長法  官  朱光國
                                    法  官  吳幸芬
                                    法  官  林慧英
上正本證明與原本無異。
本件不得上訴。
                                    書記官  廖碩薇
中    華    民    國    99    年    4     月    7     日
附錄論罪科刑法條
刑法第339條
意圖為自己或第三人不法之所有，以詐術使人將本人或第三人之
物交付者，處5年以下有期徒刑、拘役或科或併科1千元以下罰金
。

司法院資訊處製作；財團法人民間司法改革基金會備份。
